最　高　行　政　法　院　判　決　　　　　　　　　　九十三年度判字第二四一號
　　上　訴　人　新美華造漆廠股份有限公司
　　代　表　人　乙○○
　　被 上訴 人　財政部臺灣省北區國稅局
　　代　表　人　甲○○
右當事人間因營利事業所得稅事件，上訴人對於中華民國九十一年十月三十日臺北高
等行政法院九十一年度訴字第五四七號判決，提起上訴，本院判決如左：
　　主  文
上訴駁回。
上訴審訴訟費用由上訴人負擔。
　　理  由
本件上訴人八十一年度營利事業所得稅結算申報，涉嫌以無交易事實之采桓興業有限
公司（下稱采桓公司）虛開之統一發票列報營業成本，計新台幣（下同）一、○○○
、五○○元，致逃漏所得稅。經被上訴人核定全年所得額為二三、八六六、七三八元
，補徵稅額二五○、一二六元，並依所得稅法第一百十條第一項規定，按所漏稅額處
一倍罰鍰二五○、一○○元（計至百元止）。上訴人不服，循序起訴主張：上訴人確
有進貨及支付貨款之事實，如采桓公司已申報繳納該營業稅稅款，依財政部民國八十
四年三月二十四日台財稅第八四一六一四○三八號函釋，上訴人應免處漏稅罰。為此
，訴請撤銷訴願決定及原處分。
被上訴人則以：本件上訴人於八十一年一月間取得采桓公司虛開之統一發票三張，申
報扣抵營業稅，經桃園縣稅捐稽徵處查獲，上訴人未能提供實際交易資料，核有無進
貨事實虛報進項稅額情事。營業稅部分經該處依營業稅法第五十一條第五款規定處罰
，並經財政部八十八年十一月三日台財訴第000000000號再訴願決定駁回確
定。被上訴人依營業稅部分確定之事實，據以核課營利事業所得稅，並處所漏稅額一
倍之罰鍰，洵無不合等語，資為抗辯。
原審斟酌全辯論意旨及調查證據結果，以：按「納稅義務人已依本法規定辦理結算申
報，但對依本法規定應申報課稅之所得額有漏報或短報情事者，處以所漏稅額兩倍以
下之罰鍰。」為所得稅法第一百十條第一項所規定。本件上訴人逃漏營業稅部分業已
確定，且采桓公司違反稅捐稽徵法等行為，其負責人蘇文華亦經臺灣臺北地方法院檢
察署檢察官提起公訴，是上訴人確有以取自采桓公司虛開之統一發票三張作為進項憑
證申報扣抵稅額之事實，堪以認定。被上訴人據以核課營利事業所得稅，尚無不合。
上訴人所提送貨單、採購表等影本僅記載貨物品名、數量、單價及總價暨日期，並無
送貨單位名稱之記載，尚難逕認為係采桓公司所為給付。況上訴人於八十六年十月十
三日在桃園縣稅捐稽徵處營業人取得異常進項憑證談話時自承系爭交易資料已銷毀等
語，嗣於訴願時亦陳述系爭交易已逾五年，相關資料業經銷毀致無法提出等語，是所
提送貨單、採購表等是否即為系爭交易即屬可疑，殊難採認。又本件上訴人本應依稅
捐稽徵機關管理營利事業會計帳簿憑證辦法第二十七條第一項規定，於會計年度決算
程序辦理終了後，至少保存帳簿憑證五年，始為適法，其竟銷毀會計憑證，有違規定
，至為顯然，自不能資為無法提供帳證之依據。從而被上訴人以上訴人逃漏營業稅部
分確定之事實為據，予以核課上訴人全年所得額，補徵營利事業所得稅，並處所漏稅
額一倍罰鍰，並無違誤，訴願決定予以維持，亦無不合等為其判斷之基礎，並說明其
證據之取捨，而以上訴人之訴為無理由，予以駁回，經核無違誤。
本院查：原判決係以上訴人於帳證保存期間，相關交易資料有保存義務，不得以銷毀
為由免提供帳證之義務，與上訴人先主張帳證已銷毀，嗣再提示之標記不明之資料自
不足採信之認定，並無矛盾。又原判決已敘明上訴人所提證據不足採之理由，自無理
由不備或違背行政訴訟法第一百三十三條規定之調查證據法則可言。財政部八十四年
三月二十四日台財稅第八四一六一四○三八號函釋，係關於有進貨事實而取得虛設行
號開立之發票申報扣抵銷項稅額者，如何補稅處罰之解釋。本件原判決已認定上訴人
無進貨事實，無該函釋之適用。是上訴人主張應調查采桓公司已否實際支付進項稅款
，已否實際報繳，以確認本件有無該函釋之適用，即非可採，無調查之必要。原判決
未明不採上訴人此部分主張之理由，雖未盡完善，惟於結論無何影響，仍應認上訴
人之上訴為無理由，予以駁回。
據上論結，本件上訴為無理由，爰依行政訴訟法第二百五十五條第一項、第九十八條
第三項前段，判決如主文。
中    華    民    國      九十三      年      三      月      五        日
                    最 高 行 政 法 院 第 一 庭
                                審 判 長 法  官　　　黃　綠　星
                                         法  官      劉  鑫  楨
                                         法  官　　　吳  明  鴻
                                         法  官　　　黃　璽　君
                                         法  官　　　廖　宏　明
右  正  本  證  明  與  原  本  無  異
　　　　　　　　　　　　　　　　　　　　 法院書記官　邱　彰　德
中　　華　　民　　國　　九十三　　　年　　　三　　　　月　　　五　　　　日
